臺灣臺北地方法院交通事件裁定　　　　 96年度交聲字第435號
異　議　人
即受處分人　甲○○
上列異議人即受處分人因違反道路交通管理處罰條例案件，對於
臺北市交通事件裁決所於中華民國九十六年三月三十日所為之處
分（北市裁二字第裁二二－一ＡＢ四六三五九六號），聲明異議
，本院裁定如下：
    主  文
異議駁回。
    理  由
一、按禁止臨時停車線為紅色實線，用以指示禁止臨時停車路段
    ，禁止臨時停車處所不得停車，道路交通標誌標線號誌設置
    規則第一百六十九條第一項、第二項及道路交通安全規則第
    一百十二條第一項第一款分別定有明文。復按汽車駕駛人在
    禁止臨時停車處所停車者，處新臺幣（下同）六百元以上一
    千二百元以下罰鍰，道路交通管理處罰條例第五十六條第一
    項第一款亦有規定。又行為人如於禁止臨時停車處所停放小
    型車，嗣為警逕行舉發，而在舉發違反道路交通管理事件通
    知單上所載之應到案日期前聽候裁決，經主管機關調查後仍
    認定其有上開違規行為者，依違反道路交通管理事件統一裁
    罰基準表之規定，需對該行為人處以九百元之罰鍰。
二、本件異議人即受處分人甲○○於民國九十六年一月二十三日
    上午九時三分許，將其所有之車牌號碼八二八五－ＥＴ號自
    用小客車，停放在臺北市○○路○段三二巷二十號對面、劃
    設有禁止臨時停車線之道路上，經臺北市停車管理處執勤人
    員以受處分人有道路交通管理處罰條例第五十六條第一項第
    一款規定之違規行為，掣發臺北市政府交通局舉發違反道路
    交通管理事件通知單（北市交停字第一ＡＢ四六三五九六號
    ）予以舉發，嗣受處分人於應到案日（即九十六年二月二十
    四日）前向原處分機關即臺北市交通事件裁決所申訴，原處
    分機關函請舉發單位臺北市停車管理處調查結果，仍認受處
    分人有上開違規行為，乃依道路交通管理處罰條例第五十六
    條第一項第一款規定，於九十六年三月三十日以北市裁二字
    第裁二二－ＡＢ四六三五九六號裁決書裁處受處分人罰鍰九
    百元。
三、訊據受處分人固不否認有於前揭時間將其所有之車牌號碼八
    二八五－ＥＴ號自用小客車停放於臺北市○○路○段三二巷
    二十號對面之道路上，惟矢口否認有何違規行為，辯稱：伊
    所有之車牌號碼八二八五－ＥＴ號自用小客車，僅有右前輪
    之前緣、保險桿處與劃設有禁止臨時停車之紅色實線路面交
    接，應非屬違規停車云云。然查：受處分人確有於九十五年
    一月二十三日上午九時三分許，將其所有之車牌號碼八二八
    五－ＥＴ號自用小客車，停放於臺北市○○路○段三二巷二
    十號對面、劃設有禁止臨時停車標線之道路上等情，有臺北
    市停車管理處九十六年四月十二日北市停四字第０九六三一
    七五二０００函及函附之採證照片六幀 (見本院卷第十頁至
    十二頁)在卷可證，堪認受處分人確有違規停車之事實。雖
    依卷附之採證照片觀之，受處分人之上開車輛僅有車子右前
    輪前緣、保險桿處進入已劃設有禁止臨時停車線之區域，大
    部分之車身係停放於未禁止停車之區域，惟禁止臨時停車區
    域之規劃，旨在維護交通、停車秩序與公共安全，是經認定
    為禁止停車處所者，該區域即全面不得停放車輛，縱僅車輛
    之部分進入禁止臨時停車之區域停放，仍構成違規停車之事
    實，受處分人辯稱僅車輛右前輪之前緣、保險桿處與劃設有
    禁止臨時停車標線之路面交接，應非屬違規停車云云，自不
    足採信。
四、綜上所述，本件受處分人有前揭違規行為，原處分機關依道
    路交通管理處罰條例第五十六條第一項第一款規定，裁處受
    處分人罰鍰九百元，核無違誤，本件受處分人之異議為無理
    由，自應將其異議駁回。
據上論斷，應依道路交通案件處理辦法第十九條，裁定如主文。
中　　華　　民　　國　　96　　年　　5 　　月　　10　　日
　　　　　　　　　　　　交通法庭　法　官　劉素如
上正本證明與原本無異。
如不服本裁定，應於裁定送達後5日內向本院提出抗告狀。
                                  書記官  陳育君
中　　華　　民　　國　　96　　年　　5 　　月　　10　　日
